【裁判字號】    98,訴,1103
【裁判日期】    990129
【裁判案由】    偽造文書等
【裁判全文】
臺灣基隆地方法院刑事判決              98年度訴字第1103號
公  訴  人  臺灣基隆地方法院檢察署檢察官
被      告  辛○○女 33歲.
選任辯護人  翁顯杰律師
上列被告因偽造文書等案件，經檢察官提起公訴（98年度偵緝字
第54號），本院判決如下：
    主  文
辛○○共同偽造私文書，足以生損害於他人，處有期徒刑壹年，
減為有期徒刑陸月，如易科罰金，以銀元參佰元即新台幣玖佰元
折算壹日。扣案如附表所示之私菸共計肆萬伍仟貳佰捌拾條均沒
收。
    犯罪事實
一、辛○○明知附表「侵害之商標名稱」欄所示之圖樣、商標，
    分別業經臺灣菸酒股份有限公司、新加坡商帝國菸草股份有
    限公司、日商日本香菸產業股份有限公司（台灣代理商為傑
    太日煙國際股份有限公司）、英美菸草台灣公司，向經濟部
    智慧財產局申請登記獲准，應受我國商標法之保護，未經商
    標專用權人授權或同意，不得於同一商品使用相同或類似之
    商標圖樣，或輸入侵害上開商標專用權之香菸，且上開仿冒
    香菸亦有下列偽造之準私文書：香菸包裝盒上印有(一)管理編
    號(二)商品有效日期(三)商品條碼(四)公司名稱。詎辛○○竟基於
    意圖販賣而輸入仿冒商標香煙、接續偽造私文書之犯意，於
    民國95年3月初，與身分不詳之「張先生」基於共同之犯意
    聯絡，利用不知情之乙○○（檢察官已另為不起訴處分確定
    ）為負責人之精健國際企業有限公司（下稱精健公司）名義
    ，提供小提單、委託書，委由不知情之億通航運股份有限公
    司（下稱億通航運公司）以柏青輪（PERMAIⅥ）自香港起運
    1 批馬桶蓋（TOILET SEAT 340CTN）至基隆港（UN014航次
    ，櫃號YLTU0000000號），其實櫃內係夾藏仿冒商標之香菸
    企圖闖關進口販賣。嗣於95年3月8日經財政部基隆關稅局查
    驗人員，在上開YLTU0000000號貨櫃內發現有夾藏仿冒商標
    如附表所示之私菸共45280條及無法證明侵害商標權之黑惡
    魔香菸「BLACK  DEVIL」（300條），足以生損害上開公司
    。
二、案經日商日本香菸產業股份有限公司訴由臺灣基隆地方法院
    檢察署檢察官偵查起訴。
    理  由
壹、程序方面：
    按被告以外之人於審判外之言詞或書面陳述，除法律有規定
    者外，不得作為證據；又被告以外之人於審判外之陳述，雖
    不符合同法第159條之1至第159條之4之規定，但經當事人於
    審判程序同意作為證據，法院審酌該言詞陳述或書面陳述作
    成時之情況，認為適當者，亦得為證據。當事人、代理人或
    辯護人於法院調查證據時，知有第159條第1項不得為證據之
    情形，而未於言詞辯論終結前聲明異議者，視為有前項之同
    意，刑事訴訟法第159條第1項及第159條之5分別定有明文。
    經查，本判決下列所引用之證人丁○○、甲○○、壬○○、
    乙○○、張前威、溫兆猷、林義翔、己○○、陳許振新於檢
    察官偵查中之結證，乃為被告以外之人於審判外之陳述，固
    屬傳聞證據，但檢察官及被告、選任辯護人於本院準備程序
    或審判期日中，均表示對此部分之證據之證據能力無意見，
    本院審酌上開證據資料製作時之情況，尚無違法不當及證明
    力明顯過低之瑕疵，亦認為以之作為證據應屬適當，故揆諸
    前開規定，爰依刑事訴訟法第159條之5規定，認前揭證據資
    料均有證據能力，合先敘明。
貳、實體部分
一、訊據被告辛○○固不否認是生產力顧問有限公司之掛名負責
    人，實際負責人為甲○○，在公司負責行政業務，正職的共
    有3人，是甲○○、彭義隆及伊共3人，兼職的有5至6人，兼
    職的沒有姓馮，公司是經營房地產與銀行代辦業務，然矢口
    否認95年3月間有進口一批馬桶蓋云云。惟查：
(一)、系爭YTLU0000000號貨櫃之運送人即億通航運股份有限公司
    （下稱億通公司）向基隆關稅局傳輸（EDI）之船務通關文
    件即中國民國海關艙單（見95年度他字第534號卷第50頁）
    ，該文件之收貨人資料億通公司提供之原始運送契約文件（
    即載貨證券，又稱提單、大提單BILL OF LADING、B/L NO.
    KEP141685）之收貨人資料相同（見同上卷第18頁），收貨
    人均為精健公司，而證人丁○○依據到貨通知書（95年度偵
    字第2130號卷第91頁）所記載電話號碼00-00000000、00-00
    000000連絡精健公司，係由姓馮小姐接聽，並請求將到貨通
    知書傳真到00-00000000之電話，而於傳真後，其並再次以
    電話確認馮小姐有收到傳真，馮小姐亦未表示該貨係別人的
    或非其所有，所以其在到貨通知書上註記「馮，S OK 」等
    字，表示已與馮小姐聯絡好了，並將00-00000000劃線刪除
    ，註記00000000之傳真電話在到貨通知書上，此業據證人即
    億通公司之業務員丁○○於檢察官偵查及本院審理時證述綦
    詳，並有億通公司之到貨通知書（見95年度偵字第2130號卷
    第91頁）在卷足資佐證，足見本件確係以精健公司名義進口
    該批馬桶蓋無誤。按原始運送契約文件即提單（B/L），其
    功能係運送人承認收到出賣人所交運之貨櫃憑證，法律性質
    上－為不完全之有價證券，再者，國際貿易實務，因買賣雙
    方分隔二地，如因買賣發生糾紛，索賠甚為不易，故而對於
    交易對象、買賣標的、交易條件等，均相當謹慎，本案查獲
    之馬桶蓋內夾藏仿冒商標之香菸，如非事先洽妥進口，香港
    地區出口商何以甘冒退運之運費損失，裝運出口至臺灣？
(二)、證人即精健公司負責人乙○○於本院審理時證稱：「我有將
    精健公司執照影本交給河內文教交流協會陳許振新理事長，
    因為我是做健康食品，陳理事長說他有人脈，他說要在台北
    幫我推銷，精健公司有向經濟部國貿局申請進出口卡，由會
    計師己○○申請，申請進出口卡登記的資料是我提供給他，
    我不認識被告，公司於95年3、4月間有交給會計師要撤銷公
    司，在95年3月間完全沒有進口馬桶蓋」等語。其於檢察官
    偵查時證稱：「當初我去申請公司時，被人家駐點，該地點
    不正常，稅捐處不給我發票，我公司沒有辦法營運，後來請
    會計師將我的公司撤銷，所以我沒有委託壬○○做何報關動
    作，申報進口日期94年12月15日之AA/94/6571/0005精健公
    司進口報單，我有打電話給戊○○及峰利報關行癸○○小姐
    ，蔡小姐說她是開給壬○○，但壬○○說他一直沒有拿到發
    票，說是戊○○自行報關的，我有打電話給戊○○，想要戊○○跟壬○○2個人對質，結果戊○○一直不敢出來對質，
    可以查明發票是開給何人」等語。是以依證人乙○○之證述
    ，95年3月間沒有進口馬桶蓋，也沒有委託壬○○做何報關
    動作之情形。
(三)、證人壬○○於本院審理時證稱：「94年間從事環保與科技大
    學業務，與進出口貿易無關，94年間以禾邦公司名義進口東
    西，因那時候我的朋友進口東西，我就幫忙，有委託戊○○
    辦理進口鹿茸等物，不是馬桶蓋，94年間是陳許振新拿給我
    精健公司執照的影本，他是河內文教經貿交流協進會的理事
    長，我就把影本拿給莊澤山，那時候周先生要賣公司，而莊
    澤山要買公司，因他們兩人不認識，介紹他們認識再談價錢
    ，我於95年3月間沒有委託峰利報關行進口馬桶蓋」等語。
    其於檢察官偵查時證供稱：「我確實有找癸○○之峰利報關
    行去報關，接觸的是報關行的職員戊○○，指的是之前，在
    94年1月7日我請他們報關行報關的案子，當時我是幫禾邦企
    業國際有限公司報關進口冷凍魚肉及鹿茸，於94年1月17日
    又幫同一家公司報關出口鹿茸及冷凍魚肉，我沒有幫精健公
    司辦過報關事宜」等語（見96年度偵字第4959號卷第119頁
    ）。是以依證人壬○○之證述及供述，有將陳許振新交付的
    精健公司影本，交付給莊澤山，94年間係以禾邦公司進口冷
    凍魚肉及鹿茸等物，95年3月間沒有委託峰利報關行進口馬
    桶蓋。
(四)、證人己○○於檢察官偵查時證稱：「我是詮誠聯合會計事務
    所負責人，有幫乙○○辦理精健公司設立事宜，於94年10月
    申請設立，是向台北市政府商業管理處申請設立，當時精健
    公司設立地址在台北市○○區○○路2段271號1樓，地址是
    業者給我們去辦，我們再去辦，不會到現場去看，當時公司
    成立時股東有乙○○與張前威2人，他們沒有給我公司電話
    號碼，一般辦公室設立登記時，不需要有公司電話，但稅籍
    登記時，稅捐機關會要求要有公司電話，但精健公司並沒有
    去辦稅籍登記，所謂稅籍登記就是申請統一發票，因為他們
    公司於95年6月間就申請解散，也是請我們公司辦理解散，
    精健公司有申請進出口卡，我有下載精健公司的資料，上面
    的電話號碼是00000000、00000000，這應該是精健公司方面
    給我的」等語（見95年度偵字第2130 號卷第141-142頁）。
    其於本院審理時證稱：「（問：按照你們的作業觀念來講，
    相關的電話號碼是否須由精健公司來提供）對，要由他們來
    提供。」「（問：當時是何人委託你去辦理精健公司的設立
    登記？）據我所知，應該是負責人乙○○，他跟我公司小姐
    連絡，我們小姐會跟我說有這個案子在委託她做，所以我會
    知道，我記得是一位周先生沒錯。」「（問：上開二支電話
    號碼00000000、00000000是何人提供的？）這我沒有辦法確
    認，我只能說我們都是由對方提供資料，我們才有辦法繼續
    進行這些程序，如果有些東西要記載電話號碼的話，我們通
    常是以電話詢問或以其他方式詢問。」「（問：辦理公司設
    立登記之後，有關公司的登記文件及大小章是交給誰？）應
    該是交給周先生，因為我們通常是交給委託人，不會交給不
    相關的人」等語。是以依證人己○○之證詞，精健公司是乙○○委託其辦理設立登記，上開二支電話號碼是由精健公司
    所提供之事實。
(五)、證人甲○○於檢察官偵查時證稱：「有一位綽號【豆花】約
    60歲的因男性友人跑來跟我及被告說他有間公司可以頂讓給
    我們，因為他常到我們公司來，知道我跟被告想要辦一家公
    司，那一家公司應該是東鼎環保公司，後來有找一個會計師
    來辦，沒有辦成，只有辦到一半，只有辦好公司執照，但營
    利事業登記證沒有辦下來，所以沒有辦法開統一發票，我們
    做不動產買賣及貸款業務，公司地址設在東鼎原來的地址，
    在鶯歌鳳鳴街址，後來遷移到土城市○○路301巷9號1樓，
    有市內電話00000000、00000000，00000000是傳真電話，當
    時在裡面辦公的人有我、辛○○及彭裕隆，彭裕隆是花蓮人
    ，他在台灣生產力顧問公司結束前半年做的，他做了半年就
    沒有做了，他沒有薪水，是算跑件的，有跑到就抽成」等語
    （見98年度偵緝字第54號卷第161-162頁），其於本院審理
    時證稱：「我是台灣生產力顧問有限公司實際負責人，被告
    是登記負責人，94年間營業地址在新莊市○○路○○道那邊
    ，於95年2月底遷到土城青雲路，公司遷到土城之後，公司
    有我、被告及彭先生，其他是一般來靠行的人，沒有正職員
    工，我先認識壬○○，壬○○介紹他們那一群人給我認識，
    其中一個人就是丙○○，不是特地介紹我們二個認識，我們
    互相交換名片，後來他就找我，丙○○有申設二支電話，即
    00000000、00000000，這二支電話在我們搬到土城前就有了
    」等語。是以依證人甲○○之證詞，台灣生產力顧問有限公
    司於95年2月就遷移到土城市○○路，公司僅有被告、甲○○、彭裕隆等3人，00000000、00000000這二支電話，台灣
    生產力顧問有限公司搬到土城前就有了。而本院函查該二支
    電話之申設資料與移轉資料，該二支電話係於94年11月30日
    由丙○○申請設立，裝機地址為：土城市○○路301巷9號1
    樓，並於95年5月29日過戶移轉給被告，此有98年12月23日
    板和服98字第A769號中華電信股份有限公司臺灣北區電信分
    公司板和營運處函在卷可稽（見本院卷），足見證人甲○○
    證述與事實相符。而被告經基隆地檢署發佈通緝後於98年1
    月14日到案時供稱：「00000000、00000000這二支電話本來
    申用人並不是我，是一位王大哥的，他是朋友介紹的，後來
    他說電話不要用了，他當初的電話費是跟我借的，他說要弄
    公司，要有電話，要跟我借錢去辦電話，公司還用我當時暫
    住的台北縣土城市○○路301巷9號1樓住址，後來我催錢催
    不到，我就把電話過戶過來，但都沒有在打，現在我有繳電
    話費基本費，地址是在台北縣土城市○○路301巷9號1樓，
    是我原來還沒下台中暫住方姓朋友的地方，現在該處已經是
    空屋，因為方姓朋友想要賣掉，但目前都沒有賣掉，目前這
    二支電話也沒有人在打，沒有在用，因我工作很忙，所以沒
    有想到要儘快把它停掉，至於000000000直都是用來傳真用
    的，後來因為沒有繳費停了一陣子，後來搬到中壢現址，改
    成00-0000000就沒有再用00000000這一支電話」云云。依被
    告之供述，這二支電話於公司於95年2月遷移到土城市○○
    路時就已申設，雖遲至95年5月29日始過戶到被告名下，然
    被告供述過戶前就已居住在土城市青雲，足見被告於95年3
    月間使用上開二支電話顯屬無可疑之處，至於較晚過戶，乃
    屬平常之事，並無矛盾之處。至於00000000這一支傳真電話
    ，自94年9月29日起至96年4月21日止，均登記被告名義，且
    裝機地址均在台北縣土城市○○路301巷9號1樓，並無變動
    過，此有99年1月13日板和字第A009號中華電信股份有限公
    司臺灣北區電信分公司板和營運處函及本院公務電話紀錄表
    在卷可稽（見本院卷），而被告亦不否認該支00000000電話
    ，一直都是用來傳真的，而證人即船務公司丁○○於本院審
    理時證稱，伊是依照到貨通知書所載的00000000要找張先生
    ，伊是要告訴他有馬桶蓋到貨，是一位自稱馮小姐接的，伊
    有說有到貨通知，伊又傳真過去，伊問她有無收到到貨通知
    ，她說要伊傳真，並且將傳真號碼改為00000000，受貨人是
    精健公司，地址在萬華區○○路，電話是00000000，通知的
    地址與受貨人一樣，然00000000裝機地址在土城市○○路
    301巷9號1樓，改傳真號碼為00000000，亦是登記被告名下
    ，且被告及證人甲○○均稱，台灣生產力顧問有限公司僅有
    被告、甲○○及彭先生，兼職員工並無姓馮的人，而證人即
    精健公司負責人乙○○及禾邦公司負責人壬○○均否認有進
    口上開馬桶蓋，而證人乙○○有將精健公司影本交付予陳許
    振新，證人壬○○稱有將陳許振新交付精健公司影本交
    付予莊澤山，是以精健公司之資料顯係流入其他人情況下而
    遭冒用。
(六)、至於被告與證人甲○○陳稱：那時人員很多，公司做不動產
    買賣契約及貸款業務，進進出出的人很多，都可以用電話傳
    真，他們會借伊的傳真機傳資料，因為做不動產，要傳不動
    產的資料，我們不可能都看著，我們不可能去檢查傳什麼東
    西，會借我們電話的人都是一般做不動產買賣的掮客或辦貸
    款的人，沒有特別注意在使用的情況等語。然查：依一般情
    形，如係客人要借用被告的電話要傳真，應係客戶主動打電
    話告知對方，然後再告知要傳真電話，而本件係證人丁○○
    依據到貨通知書所載電話，主動連絡對方，然後對方再告知
    傳真話碼，且對方並沒有質疑進口到貨之馬桶蓋，足見並非
    一般客人借用被告電話傳真情形。
(七)、此外，本案貨物並未報關，因無商業發票、包裝單、報關委
    任書等資料，此有96年9月5日基普稽字第0961025736號財政
    部關稅局函（見95年度偵字第2130號卷第267頁）、另有台
    灣生產力顧問有限公司變更登記事項卡（98年度偵緝字第54
    號卷第112-113頁）、經濟部中央標準局商標註冊證（見95
    年度偵字第2130號卷第7-10頁）、基隆關稅局之扣押貨物收
    據及搜索筆錄（見95年度偵字第2130號卷第41頁）、到貨通
    知書、提單（見95年度偵字第2130號卷第90-91頁）、英美
    菸草台灣公司95年4月25日覆財政基隆關稅局函、新加坡商
    帝國菸草股份有限公司台灣分公司95年3月30日95年營字第
    030號覆財政基隆關稅局函、臺灣菸酒股份有限公司於95年3
    月20日、95年3月21日台菸酒菸字第095006236號、第000000
    0000號覆財政基隆關稅局函、95年3月20日JIＺ0000000000
    傑太日煙國際股份有限公司覆財政基隆關稅局函（見95年度
    偵字第2130號卷第42-48頁）在卷足資佐證，綜上所述，上
    開事證明確，被告辛○○空言該批貨物非渠等所進口，所辯
    顯違常情，係事後圖卸責之詞，不足採信。被告上開犯行洵
    堪認定，自應依法論科。
二、查被告行為後，刑法部分條文業於94年2月2日修正公布，並
    自95年7月1日起生效施行（下稱現行刑法）；復參酌最高法
    院95年5月23日第8次刑事庭會議決議意旨，現行刑法第2 條
    第1 項之規定，係規範行為後法律變更所生新舊法律比較適
    用之準據法，於現行刑法施行後，應適用現行刑法第2條第1
    項之規定，為「從舊從輕」之比較；又比較時應就罪刑有關
    之共犯、未遂犯、想像競合犯、牽連犯、連續犯、結合犯，
    以及累犯加重、自首減輕暨其他法定加減原因（如身分加減
    ）與加減例等一切情形，綜其全部罪刑之結果而為比較。
(一)、按菸酒管理法第46條第4項、商標法第82條之處罰規定均有
    「罰金刑」之選科，而刑法第33條第5款有關於罰金刑之科
    處，修正前規定：「罰金：1元（銀元）以上。」而依現行
    法規所定貨幣單位折算新臺幣條例規定，以銀元1元折算新
    臺幣3元。至修正後刑法第33條第5款則規定：「罰金：新臺
    幣1千元以上，以百元計算之。」經換算後，業已大幅提高
    罰金刑之最低度單位，故經比較新舊刑法之規定，以修正前
    刑法之規定較有利於被告。
(二)、被告行為後，刑法第28條之文字雖有部分修正（即「實施」
    修正為「實行」），惟根據立法理由，修法目的在於剔除「
    陰謀共同正犯」、「預備共同正犯」，而本案被告2人係屬
    共同實行犯罪，故不論依新舊法之第28條規定，均應論以共
    同正犯，亦即此部分法條文字修改，就共同實行犯罪而言，
    其法律並未變更，無刑法第2條第1項規定之適用，應依一般
    法律適用原則，逕依新法第28條規定論以共同正犯（參見最
    高法院95年第21次刑事庭會議決議）。
(三)、修正後刑法第55條規定，業已廢除牽連犯之規定。故犯一罪
    而其方法或結果之行為犯他罪名者，依修正前刑法第55 條
    後段規定，認屬牽連犯，應從一重處斷；但依修正後刑法第
    55條規定，則已無牽連犯可資適用，即應將各該犯行以數罪
    併合處罰。是以適用修正前關於牽連犯之規定，自係較為有
    利。
(四)、被告行為後，刑法第55條雖有修正，修正前刑法第55條原規
    定：「一行為而觸犯數罪名，或犯一罪而其方法或其結果之
    行為犯他罪名者，從一重處斷。」修正後第55條則規定：「
    一行為而觸犯數罪名者，從一重處斷；但不得科以較輕罪名
    所定最輕本刑以下之刑。」亦即修正後，仍保留有關於想像
    競合犯之規定，但在科刑上有所限制，然此科刑之限制僅係
    法理之明文化，非屬法律之變更，自無比較新舊法之問題。
(五)、被告行為時之刑法第41條第1項前段規定：「犯最重本刑為5
    年以下有期徒刑以下之刑之罪，而受6個月以下有期徒刑或
    拘役之宣告，因身體、教育、職業、家庭之關係或其他正當
    事由，執行顯有困難者，得以1元以上3元以下折算1日，易
    科罰金。」又修正前罰金罰鍰提高標準條例第2條（於95 年
    7月1日修正刪除）規定，就其原定數額提高為100倍折算1日
    ，則本件被告行為時之易科罰金折算標準，最高得以銀元
    300元折算1日，經折算為新臺幣後，最高得以新臺幣900元
    折算為1日。惟95年7月1日施行之刑法第41條第1項前段則規
    定：「犯最重本刑為5年以下有期徒刑以下之刑之罪，而受6
    個月以下有期徒刑或拘役之宣告者，得以新臺幣1000元、
    2000元或3000元折算1日，易科罰金。」比較修正前後之易
    科罰金折算標準，以修正前之規定，較有利於被告。
三、按「菸酒管理法」業經行政院於90年11月29日以（90）台財
    字第069671號令發布，並自91年1月1日起施行；此外，行政
    院亦於90年12月27日以台90財字第075083號函公告修正懲治
    走私條例第2條第4項公告之「懲治走私條例公告管制物品項
    目及其數額」丙項，該項第1款之「菸、酒、捲菸紙」，自
    91年1月1日刪除。是以將私菸輸入我國境內之行為，已不構
    成懲治走私條例第2條第1項之私運管制物品進口罪，而係犯
    菸酒管理法第46條之輸入私菸罪。核被告辛○○所為，係犯
    商標法第82條之意圖販賣而輸入仿冒商品罪、菸酒管理法第
    46條第4項輸入私菸罪、刑法第210條偽造私文書罪。被告與
    張先生間，有犯意之聯絡，行為分擔，應論以共同正犯。被
    告以一違反商標法、輸入仿冒商品之行為，同時侵害附表所
    示公司之商標專用權，為同種想像競合犯，應依修正前刑法
    第55條之規定，從一個意圖營利而輸入仿冒商品罪名處斷。
    被告以一個輸入行為同時違反商標法、菸酒管理法，應依違
    反菸酒管理法之輸入私菸罪論處。又被告於緊接時、地，基
    於同一犯意，接續偽造私文書，應論以接續犯，其偽造私文
    書與輸入私菸罪，具有方法目的關係，為牽連犯，應依修正
    前刑法第55條後段從一重偽造私文書處斷。公訴人意旨認涉
    犯刑法第216條、第210條之行使偽造私文書罪，惟輸入私菸
    於進口至基隆關即遭查獲，尚未提領販賣，難謂達於行使階
    段，公訴人意旨容有誤會，惟此與偽造私文書屬於實質一罪
    關係，本院自得加以合併審理，併此敘明。
四、爰審酌被告違反公司法設立公司行號從事許可業務，卻意圖
    販賣輸入仿冒香菸，不僅損及真正商標權利人之正常營收，
    對真正商標權利人之商譽亦有不良影響，其本次輸入仿冒品
    之數量非微，已足以影響交易秩序之公平與公正，並妨害關
    稅利益，衡其素行、犯罪動機、犯罪目的、犯罪手法及其犯
    後否認之態度等一切情狀，量處有期徒刑1年。
五、按犯罪在中華民國96年4 月24日以前者，除本條例另有規定
    外，依下列規定減刑：死刑減為無期徒刑；無期徒刑減為有
    期徒刑20年；有期徒刑、拘役或罰金，減其刑期或金額二分
    之一。依本條例應減刑之罪，未經判決確定者，於裁判時，
    減其宣告刑。依前項規定裁判時，應於判決主文同時諭知
    其宣告刑及減得之刑，96年7 月16日施行之中華民國96年罪
    犯減刑條例第2條第1項、第7條定有明文。又減刑後之易科
    罰金或易服勞役之折算標準，仍宜照原標準定之，「法院
    辦理96年減刑案件應行注意事項」第16條亦有明文。又依該
    條例第5條之規定，本條例施行前，經通緝而未於中華民國
    96年12月31日以前自動歸案接受偵查、審判或執行者，不得
    依本條例減刑，而本案被告於97年1月22日發佈通緝，於98
    年1月14日到案，是以本件並非於96年12月31日以前發佈通
    緝，自有該條例減刑之適用。是以本案被告犯罪時間是於96
    年4月24日前，經本院宣告有期徒刑1年，核與中華民國96年
    罪犯減刑條例第2條第1項第3款規定相符合，應減為有期徒
    刑6 月，並依原標準即修正前刑法第41條第1項之規定，諭
    知易科罰金之折算標準。
六、扣案如附表所示之私菸共計45280條，均為仿冒他人商標專
    用權之商品，不問屬於犯人與否，均應依商標法第83條之規
    定，宣告沒收。
七、據上論斷，應依刑事訴訟法第299條第1項前段，商標法第82
    條、第83條，菸酒管理法第46條第4項，刑法第2條第1項、
    第11條前段、修正前刑法第55條、修正前刑法第41條第1項
    、刑法第28條、210條、中華民國九十六年罪犯減刑條例第2
    條第1項第3款、第7條、第9條，判決如主文。
本案經檢察官庚○○到庭執行職務。
中    華    民    國    99    年    1    月    29     日
                  刑事第二庭審判長法  官  陳志祥
                                  法  官  張婷妮
                                  法  官  陳伯厚
以上正本證明與原本無異。
如不服本判決應於收受送達後10日內向本院提出上訴書狀，並應
敘述具體理由；其未敘述上訴理由者，應於上訴期間屆滿後20日
內向本院補提理由書(均須按他造當事人之人數附繕本)「切勿逕
送上級法院」。
中    華    民    國    99    年    1     月    29    日
                                  書記官  王惠萍
附錄論罪法條：
商標法第82條
明知為前條商品而販賣、意圖販賣而陳列、輸出或輸入者，處
1 年以下有期徒刑、拘役或科或併科新臺幣 5 萬元以下罰金。
菸酒管理法第46條
產製私菸、私酒者，處新臺幣 10 萬元以上 100 萬 元以下罰鍰
。但查獲物查獲時現值超過新臺幣 100 萬元者，處查獲物查獲
時現值一倍以上五倍以下罰鍰。
產製私菸、私酒未逾一定數量且供自用者，不罰。
前項所稱之一定數量，由中央主管機關公告之。
輸入私菸、私酒者，處 2 年以下有期徒刑、拘役或科或併科新
臺幣 20 萬元以上 200 萬元以下罰金。
中華民國刑法第210條
偽造、變造私文書，足以生損害於公眾或他人者，處 5 年以下
有期徒刑。
  附表：
┌────┬───────┬─────┬─────────┬────────────┐
│  編號  │  仿冒商品品名│    數量  │  侵害之商標名稱  │  商標權人              │
├────┼───────┼─────┼─────────┼────────────┤
│  一    │  黃長壽      │   16440條│  長壽及圖        │  臺灣菸酒股份有限公司  │
├────┼───────┼─────┼─────────┼────────────┤
│  二    │  長壽淡菸    │   4020條 │  同上            │  同上                  │
├────┼───────┼─────┼─────────┼────────────┤
│  三    │  長壽GENTLE  │   1050條 │  同上            │  同上                  │
├────┼───────┼─────┼─────────┼────────────┤
│  四    │  555 FILTER  │   1250條 │  555 State       │  英美菸草台灣公司      │
│        │  KINGS（Stat │          │  Express及       │                        │
│        │  e Express） │          │  外包裝顏色      │                        │
├────┼───────┼─────┼─────────┼────────────┤
│  五    │  MILD SEVEN  │   8820條 │  MILD SEVEN      │  日商、日本香菸產業    │
│        │  ORIGINAL    │          │  及圖            │  股份有限公司          │
├────┼───────┼─────┼─────────┼────────────┤
│  六    │  MILD SEVEN  │   2600條 │  MILD SEVEN      │  同上                  │
│        │  LIGHTS      │          │  及圖            │                        │
├────┼───────┼─────┼─────────┼────────────┤
│  七    │  DAVIDOFF    │   5550條 │   DAVIDOFF商標   │  新加坡商帝國菸草      │
│        │  SUPREME     │          │   及圖           │  股份有限公司          │
├────┼───────┼─────┼─────────┼────────────┤
│  八    │  DAVIDOFF    │   5550條 │   DAVIDOFF商標   │  同上                  │
│        │  LIGHTS      │          │   及圖           │                        │
├────┼───────┴─────┴─────────┴────────────┤
│  總計  │                  45280條                                               │
└────┴────────────────────────────────────┘

司法院資訊處製作；財團法人民間司法改革基金會備份。
